臺灣高等法院臺中分院刑事裁定　
110年度聲字第2200號
聲  請  人  臺灣高等檢察署臺中檢察分署檢察官     
受  刑  人  林家輝




上列聲請人因受刑人數罪併罰有二裁判以上，聲請定其應執行之
刑（聲請案號：110年度執聲字第1039號），本院裁定如下：
    主  文
林家輝因犯如附表所示各罪所處之有期徒刑，應執行有期徒刑玖
年貳月。
    理  由
一、按刑法第50條第1項規定：「裁判確定前犯數罪者，併合處
    罰之。但有下列情形之一者，不在此限：一、得易科罰金之
    罪與不得易科罰金之罪。二、得易科罰金之罪與不得易服社
    會勞動之罪。三、得易服社會勞動之罪與不得易科罰金之罪
    。四、得易服社會勞動之罪與不得易服社會勞動之罪。」，
    同條第2項規定：「前項但書情形，受刑人請求檢察官聲請
    定應執行刑者，依第51條規定定之。」，故裁判確定前犯數
    罪，而有刑法第50條第1項但書之情形，除受刑人於判決確
    定後請求檢察官聲請定應執行刑者外，不適用併合處罰之規
    定。
二、本案受刑人林家輝（下稱受刑人）前因犯如附表所示違反毒
    品危害防制條例等罪，由如附表所示法院判處如附表所示之
    刑，均經分別確定在案。而受刑人所犯如附表所示各罪所處
    之有期徒刑，其中如附表編號1為得易科罰金、亦得易服社
    會勞動之刑，至附表編號2至6所示各罪所處之有期徒刑，則
    均不得易科罰金、亦不得易服社會勞動，有刑法第50條第1
    項但書各款所定之情形。茲檢察官因受刑人之請求，聲請就
    上開各罪所處之有期徒刑定其應執行之刑，有「臺灣高等檢
    察署臺中檢察分署檢察官聲請書」及「臺灣臺中地方檢察署
    刑法第50條第1項但書案件是否請求定應執行刑調查表」各1
    份（見本院卷第5至9頁）在卷可稽，本院審核認檢察官聲請
    為正當。爰審酌受刑人所犯如附表所示各罪之犯罪態樣、時
    間間隔、侵害法益，及各該罪合併後之不法內涵、合併刑罰
    所生之效果，兼為考量受刑人所犯如附表所示各罪之刑期總
    合、各刑中之最長期以上，其中如附表編號2至6所示之刑，
    前業由如附表編號2至6所示案件判決應執行有期徒刑9年確
    定等一切情狀，定其應執行之刑如主文所示。
三、爰依刑事訴訟法第477條第1項，刑法第50條第2項、第53條
    、第51條第5款，裁定如主文。
中　　華　　民　　國　　110 　年　　8 　　月　　31　　日
                  刑事第十二庭  審判長法　官  張國忠
                                      法　官  高文崇
                                      法　官  李雅俐
以上正本證明與原本無異。
如不服本裁定，得於收受送達後5日內向本院提出抗告書狀（須
附繕本）。因疫情而遲誤不變期間，得向法院聲請回復原狀。
                                      書記官  蕭怡綸
　　　　　　　　　　　　　　　　　　　
中　　華　　民　　國　　110 　年　　8 　　月　　31　　日
附表：受刑人林家輝定應執行刑案件一覽表
編          號         1         2         3 罪          名  毒品危害防制條例 （施用第二級毒品） 毒品危害防制條例 （販賣第二級毒品） 毒品危害防制條例 （販賣第二級毒品） 宣    告    刑  有期徒刑4月 有期徒刑7年10月 （共3罪） 有期徒刑8年 犯  罪   日 期  109/01/14 104/04/06至104/04/13間某日 108/10/08 108/12/01 104/10/12至104/10/19間某日 偵查(自訴)機關年度案號  臺中地檢109年度毒偵字第165號 臺中地檢108年度偵字第9521號、109年度偵字第3216號 臺中地檢108年度偵字第9521號、109年度偵字第3216號 最 後 事 實 審 法       院 臺中地院 中高分院 中高分院  案       號 109年度易字第724號 109年度上訴字第2631號 109年度上訴字第2631號  判 決 日 期 109/05/29 109/12/31 109/12/31 確定判決 法       院 臺中地院 最高法院 最高法院  案       號 109年度易字第724號 110年度台上字第4127號 110年度台上字第4127號  判決確定日期 109/06/05 110/07/22 110/07/22 是否為得易科罰金之案件  是 否 否 是否為得易服社會勞動之案件  是 否 否 備          註  臺中地檢109年度執字第11637號 臺中地檢110年度執字第10152號 臺中地檢110年度執字第10152號    編號2-6定應執行有期徒刑9年  
　　　 附表：受刑人林家輝定應執行刑案件一覽表
編          號         4         5         6 罪          名  毒品危害防制條例 （販賣第二級毒品） 毒品危害防制條例 （販賣第二級毒品） 毒品危害防制條例 （販賣第二級毒品） 宣    告    刑  有期徒刑7年8月 （共3罪） 有期徒刑3年11月 有期徒刑4年6月 犯  罪   日 期  106/07/30 108/07/06 108/12/01 108/11/27 108/12/21 偵查(自訴)機關年度案號  臺中地檢108年度偵字第9521號、109年度偵字第3216號 臺中地檢108年度偵字第9521號、109年度偵字第3216號 臺中地檢108年度偵字第9521號、109年度偵字第3216號 最 後 事 實 審 法       院 中高分院 中高分院 中高分院  案       號 109年度上訴字第2631號 109年度上訴字第2631號 109年度上訴字第2631號  判 決 日 期 109/12/31 109/12/31 109/12/31 確定判決 法       院 最高法院 最高法院 最高法院  案       號 110年度台上字第4127號 110年度台上字第4127號 110年度台上字第4127號  判決確定日期 110/07/22 110/07/22 110/07/22 是否為得易科罰金之案件  否 否 否 是否為得易服社會勞動之案件  否 否 否 備          註  臺中地檢110年度執字第10152號 臺中地檢110年度執字第10152號 臺中地檢110年度執字第10152號   編號2-6定應執行有期徒刑9年